臺灣高等法院刑事判決　　　　　　　　　　　　　九十三年度上易字第一○七七號
　　上　訴　人
　　即　被　告　甲○○
右上訴人因違反著作權法案件，不服台灣士林地方法院九十二年度易字第六七七號，
中華民國九十三年二月十日第一審判決（聲請簡易判決處刑案號：臺灣士林地方法院
檢察署九十一年度偵字第七三二二號，原審認不宜以簡易判決處刑，改依通常程序審
理）提起上訴，本院判決如左：
    主  文
上訴駁回。
    事實及理由
一、本案經本院審理結果，認第一審判決認事用法及量刑均無不當，應予維持，並引
    用第一審判決書（如附件）所記載之事實、證據及理由。
二、被告上訴意旨略以：警察未持搜索票即查扣血嶺狙擊ＶＣＤ影音光碟，警察搜索
    程序不合法。且當初查扣時，片子係放在櫃台內的櫃子上面，並沒有要公開出租
    給客人。查扣之血嶺狙擊ＶＣＤ影音光碟，為正版香港合法重制物，與得利公司
    發行之狙擊殺手不同，非屬侵害著作權之違法物品云云。
三、經查：
（一）搜索係執法人員意圖蒐集犯罪證據或逮捕人犯，而侵入相對人具有合理隱私期
      待之空間的一種偵查行為，並不包括執法人員於其有權滯留之空間，而憑其感
      官（包括視覺、聽覺、嗅覺）所為之刺探行為。查明輝影視社係影音光碟出租
      店，為公眾得出入之場所，任何人均得進入查看，警察自有權進入並滯留觀查
      。扣案影音光碟於查獲時均陳列於店內展示架上，有現場照片七張附卷可稽（
      見原審卷第一三九頁至第一四○頁），足認扣案物品任何人憑其視覺即可發現
      。是警察既於有權進入並滯留之地點，依目光所及發現犯罪之物而以現行犯逮
      捕被告，並予扣押犯罪物之強制處分，不生違反基本權干預問題，尚難認有何
      違法搜索扣押之情形。
（二）未經著作財產權人同意而輸入著作原件或其重製物者，除有著作權法第八十七
      條之一所列五款情形者外，依著作權法第八十七條第四款規定視為侵害著作權
      或製版權。是未經授權擅自輸入之著作原件或重製物，既係侵害著作權之違法
      物品，則嗣後明知而受讓者，自非屬著作權法第六十條所定合法著作重製物之
      所有人，該受讓者自不得出租該重製物，此觀著作權法第八十七條、第八十七
      條之一、第六十條之規定自明。又著作未經著作財產權人同意而輸入著作原件
      或其重製物者，視為侵害著作權或製版權，同法第八十七條第四款定有明文；
      且同法第八十七條之一第一項第三款復規定「有下列情形之一者，前條第四款
      之規定，不適用之：三、為供輸入者個人非散布之利用或屬入境人員行李之一
      部分而輸入著作原件或一定數量重製物者」。所謂一定數量，每次每一著作以
      一份為限，此經著作權主管機關內政部於八十二年四月二十四日以台內著字
      第八二八四八七０號公告在案。扣案之血嶺狙擊ＶＣＤ影音光碟四套係在台北
      市○○區○○街二三二號被告所經營之明輝影視社所查獲，屬香港版合法著作
      重製物，為被告與告訴代理人所不否認。關於該影音光碟之來源，乃被告於九
      十一年六月底，在店內，向不詳姓名年籍之王姓成年男子互易取得，業據被告
      供認在卷。扣案影音光碟片，既係被告互易取得，即非被告以屬於入境人員行
      李之一部分之方式攜帶入境。且被告既無法明確指出與何人互易取得，亦未能
      證明係該王姓成年男子入境我國時所攜帶行李之一部分之影音光碟片，且該王
      姓成年男子一次以扣案四套影音光碟片與被告互易，顯已踰越法定允許攜帶之
      數量，即非合法輸入之重製物，而屬侵害著作權之違法物品。被告雖取得扣案
      影音光碟之所有權，亦應視為侵害著作權之物，尚難謂係著作權法第六十條所
      稱之合法重製物，自不得意圖散布而公開陳列或出租。
（三）被告與王姓成年男子互易取得血嶺狙擊ＶＣＤ影音光碟四套後，即於九十一年
      七月三、四日左右置放在店內片架上，為被告供承在卷。又依查獲現場照片所
      示，扣案之血嶺狙擊ＶＣＤ影音光碟陳列在明輝影視社櫃台後方片架由下往上
      數之第四層上，左右並陳列貼有編號標籤之影音光碟片，該等貼有編號標籤之
      影音光碟片係供出租之用，此節為被告坦白承認（見原審卷第一三六頁）。則
      被告將扣案之血嶺狙擊ＶＣＤ影音光碟陳列在店內片架上，乃屬公開陳列甚明
      ，且被告將扣案之血嶺狙擊ＶＣＤ影音光碟與供出租之影音光碟併列在店內片
      架上，顯見被告乃基於出租之意圖而公開陳列血嶺狙擊ＶＣＤ影音光碟。其並
      將該影印光碟出租予陳羅崇，為證人陳羅崇於原審證述屬實，陳羅崇並將該Ｖ
      ＣＤ封面影印存證，有該影印之ＶＣＤ封面可稽（見偵查卷第二十三頁），被
      告所辯非公開出租給客人云云，並非事實。
（四）綜上所述，被告所辯均係事後卸責之詞，不足採信。被告上訴意旨，仍執前詞
      ，指摘原判決不當，為無理由，應予駁回。
四、據上論斷，應依刑事訴訟法第三百六十八條、第三百七十三條，判決如主文。
本案經檢察官劉靜婉到庭執行職務。
中　　　華　　　民　　　國　　九十三　　年　　　七　　　月　　二十八　　日
                              臺灣高等法院刑事第二十庭
                                  審判長法  官　趙　功　恆
                                        法  官　李　春　地
                                        法  官　鄧　振　球
右正本證明與原本無異。
不得上訴。
                                        書記官　孫　佩　琳
中　　　華　　　民　　　國　　九十三　　年　　　七　　　月　　二十八　　日
